Minutes et répertoires du notaire Jacques GUESDON, 21 novembre 1704 - 27 août 1731 (étude XXIII)
Archives nationales
- Minutes de Jacques GUESDON, 21 novembre 1704 - 27 août 1731; MC/ET/XXIII/391 - MC/ET/XXIII/477
  - Minutes. 1711, mai - août, mai - août 1711; MC/ET/XXIII/406
    - Bellay (Nicolas) maître menuisier rue des Marmousets § apprentissage, 4 mai 1711; MC/ET/XXIII/406
      contrat d'apprentissage; Bellay, Nicolas
    - Menuisiers (apprentissage) § Contrat pour 6 ans entre Madeleine Jaufrion, veuve Grégoire Calson, et Nicolas Bellay, maître menuisier, au profit de Fury Calson, âgé de 14 ans, fils de Grégoire, logé par le maître; nourri la première année par sa mère, moyennant 100 livres., 4 mai 1711; MC/ET/XXIII/406
      contrat d'apprentissage; Jaufrion, Madeleine; Calson, Grégoire; Bellay, Nicolas; Calson, Fury
    - Bar (Nicolas) maître menuisier rue de la Pelleterie § Inventaire, 16 mai 1711; MC/ET/XXIII/406
      inventaire; Bar, Nicolas
    - Dubut (André) maître serrurier à Paris § Inventaire après décès de .., 16 mai 1711; MC/ET/XXIII/406
      inventaire; Dubut, André
    - Dubus (André) maître serrurier à Paris § Renonciation à la succession de .., 21 mai 1711; MC/ET/XXIII/406
      Dubus, André
    - Contrat de mariage entre Louis Billeheu, notaire au Châtelet, demeurant rue Saint-Honoré, fils de Philippe Billeheu, marchand bourgeois de Paris, et d'Elisabeth Vassalis, et Elisabeth Dedelay de Lagarde, fille de Philippe Dedelay de Lagarde, secrétaire des fermes du roi., 1er juin 1711; MC/ET/XXIII/406
      Notaires des XVIe-XVIIIe siècles (4153 actes), par Claire Béchu, Catherine Grodecki, Marie-Antoinette Fleury, Madeleine Jurgens, Marie-Françoise Limon-Bonnet, Pierre-Yves Louis, Xenia Pamfilova, Isabelle Pebay, v. 1950, 1986-1994 (fichier papier entièrement dématérialisé; voir contexte dans le Plan d’orientation général - Notaires de Paris, guides thématiques du Minutier).
      Date de création de la notice: 2004
      contrat de mariage; Saint-Honoré (rue); Billeheu, Louis (....-1759); Billeheu, Philippe; Dedelay de La Garde, Elisabeth (16..-1744); Dedelay de La Garde, Philippe; Vassalis, Elisabeth; commerçant; notaire; secrétaire; commis d'administration (Ancien Régime)
    - Délégation concernant Samuel Masse, peintre ordinaire du roi, demeurant au cloître Saint-Nicolas-du-Louvre., 2 juin 1711; MC/ET/XXIII/406
      procuration; Masse, Samuel; peintre
    - Bail concernant feu Gérard Edelinck, graveur du roi, Girard Edelinck fils, peintre à Paris et Gaspard Edelinck, graveur, demeurant rue Pierre Sarrasin., 9 juin 1711; MC/ET/XXIII/406
      graveur; peintre; bail; Edelinck, Gaspard; Edelinck, Girard (fils); Pierre-Sarrazin (rue); Edelinck, Gérard (père)
    - Titre nouvel concernant Pierre Lisqui, marbrier et sculpteur ordinaire du roi, demeurant rue Philippeaux., 15 juin 1711; MC/ET/XXIII/406
      titre nouvel; Phélipeaux (rue); Lisqui, Pierre; tailleur de pierre; sculpteur
    - Nicolie (Gabriel) serrurier rue d'Argenteuil § transport de rente, 19 juin 1711; MC/ET/XXIII/406
      transport de droits; Nicolie, Gabriel
    - Des barres (Jacques) marchand faïencier Rue du Roule § délai, 20 juillet 1711; MC/ET/XXIII/406
      Des Barres, Jacques
    - Pioche (Nicolas) joaillier rue de la Harpe § apprentissage, 11 août 1711; MC/ET/XXIII/406
      contrat d'apprentissage; Pioche, Nicolas
    - joaillier (apprentissage) § Contrat pour 3 ans, entre Louis Aubin de La Forest, huissier à cheval au Châtelet, et Nicolas Pioche, joaillier, au profit de Simeon Jean Charles Aubin de la Forest, âgé de 15 ans fils de Louis. Logé, nourri. Moyennant 280 l., 11 août 1711; MC/ET/XXIII/406
    - Inventaire des biens du président d'Aligre à l'occasion de son mariage, comprenant des tableaux, dont un original de Mignard, et des tapisseries, dont Gombaud et Macè et Salomon et la reine de Saba., 24 août 1711; MC/ET/XXIII/406
      Informations complémentaires:
      tableaux et tapisseries
      contrat de mariage; Aligre, Etienne d' (1660-1725)
  - Minutes. 1711, septembre - octobre, septembre - octobre 1711; MC/ET/XXIII/407
    - Deshayes (Christophe), marchand orfèvre joaillier, rue Saint-Louis § Alloué, 3 septembre 1711; MC/ET/XXIII/407
      contrat de travail; Deshayes, Christophe
    - Orfèvre (apprentissage alloué) § Contrat pour 6 ans entre Jacques Champagne, maître hôtelier, et Christophe Deshayes, marchand orfèvre, au profit de François Champagne, fils de Jacques Logé, nourri, couché. Les trois dernières années l'aloué sera admis à la table du maître et recevra une chopine par jour. Moyennant 500 l., 3 septembre 1711; MC/ET/XXIII/407
    - Inventaire après décès d'Urbain Coustelier, marchand libraire, rue Saint-Jacques., 18 septembre 1711; MC/ET/XXIII/407
      Libraires et métiers du livre, XVIIe-XVIIIe siècles (165 actes), par Claire Béchu, 1986-1996 (fichier papier entièrement dématérialisé; voir contexte dans le Plan d’orientation général - Notaires de Paris, guides thématiques du Minutier).
      inventaire après décès; Saint-Jacques (rue); Coustelier, Urbain; libraire
    - Chastelain (Etienne) maître horloger Cour Neuve du Palais § Mariage de .., 20 septembre 1711; MC/ET/XXIII/407
      contrat de mariage; Chastelain, Etienne
    - Jolly (Jean) maître horloger Cour Neuve du Palais § Mariage de la fille de .., 20 septembre 1711; MC/ET/XXIII/407
      contrat de mariage; Jolly, Jean
    - Boilly (Nicolas) graveur à Paris § Mariage de la veuve de .., 20 septembre 1711; MC/ET/XXIII/407
      contrat de mariage; Boilly, Nicolas
    - Quittance concernant Samuel Mase, peintre ordinaire du roi à Paris., 22 septembre 1711; MC/ET/XXIII/407
      quittance; Masse, Samuel; peintre
    - Cointry (Mathurin) maître Sculpteur à Paris § Mariage du fils de feu .., 29 septembre 1711; MC/ET/XXIII/407
      contrat de mariage; Cointry, Mathurin
    - Verani de Varennes (Paul) marchand joaillier place Dauphine § quittance, 6 octobre 1711; MC/ET/XXIII/407
      quittance; Verani de Varennes, Paul
    - Le Chantre (Noël), maître peintre, rue du Temple § quittance, 6 octobre 1711; MC/ET/XXIII/407
      quittance; Le Chantre, Noël
    - Dubois (Rémi), maître peintre, rue de la Jussienne § Quittance, 6 octobre 1711; MC/ET/XXIII/407
      quittance; Dubois, Rémi
    - Camus (Jacques) maître horloger Cour du Palais § quittance, 6 octobre 1711; MC/ET/XXIII/407
      quittance; Camus, Jacques
    - Bayart (Louis) maître menuisier à Paris § Quittance de la veuve de .., 6 octobre 1711; MC/ET/XXIII/407
      quittance; Bayart, Louis
    - Dollé (François) maître menuisier rue Saint-Claude § Quittance, 6 octobre 1711; MC/ET/XXIII/407
      quittance; Dollé, François
    - Pignon (Claude) marchand tapissier rue Saint-Paul § Quittance, 6 octobre 1711; MC/ET/XXIII/407
      quittance; Pignon, Claude
    - Vendosme (Marcelin) marchand tapissier rue Saint-Jacques § délaissement, 6 octobre 1711; MC/ET/XXIII/407
      Vendosme, Marcelin
    - Bertin (Nicolas), marchand orfèvre, rue de Gesvres § Quittance, 6 octobre 1711; MC/ET/XXIII/407
      quittance; Bertin, Nicolas
    - Lopinot (Jean-Baptiste) marchand tapissier quai Malaquais § Quittance, 6 octobre 1711; MC/ET/XXIII/407
      quittance; Lopinot, Jean-Baptiste
    - Mercier (Pierre) marchand de tapisserie rue de la Huchette § Obligation, 18 octobre 1711; MC/ET/XXIII/407
      obligation; Mercier, Pierre
  - Minutes. 1711, novembre - décembre, novembre - décembre 1711; MC/ET/XXIII/408
    - Depoix (Jean) maître menuisier rue Saint-Julien § Mariage de la fille de .., 3 novembre 1711; MC/ET/XXIII/408
      contrat de mariage; Depoix, Jean
    - Antoine (Nicolas) maître menuisier rue des Carmes § Convention, 6 novembre 1711; MC/ET/XXIII/408
      Antoine, Nicolas
    - Rainbault (François), menuisier, rue de Versailles § Mariage de la fille de .., 19 novembre 1711; MC/ET/XXIII/408
      contrat de mariage; Rainbault, François
    - Danzenvillier (Louis) maître menuisier rue Zacharie § marché d'un auvent de la boutique avec un dessin, 17 décembre 1711; MC/ET/XXIII/408
      marché; Danzenvillier, Louis
  - Minutes. 1712, janvier - juin, janvier - juin 1712; MC/ET/XXIII/409
    - Boulard (Jean Baptiste) Ciseleur Cloître Saint-Jean de Latran § Mariage de .., 17 janvier 1712; MC/ET/XXIII/409
      contrat de mariage; Boulard, Jean Baptiste
    - Flexelles (Pierre) menuisier à Paris § Mariage de la fille de feu .., 17 janvier 1712; MC/ET/XXIII/409
      contrat de mariage; Flexelles, Pierre
    - Adam (Barthelemy) potier d'étain à Versailles § dépôt de pièces, 7 mars 1712; MC/ET/XXIII/409
      Adam, Barthelemy
    - Le Vasseur (Jacques) marchand joaillier au Pont au Change § bail à .., 10 mars 1712; MC/ET/XXIII/409
      bail; Le Vasseur, Jacques
    - MESGRIGNY § Résignation Pierre Antoine à Edme Francois, 30 mai 1712; MC/ET/XXIII/409
    - Gribelin (Charles) Valet de chambre de feue M/me/ la Dauphine et marchand horloger rue de Buci § Vente de rente, 28 juin 1712; MC/ET/XXIII/409
      acte de vente; Gribelin, Charles
    - Joly (Jean) marchand horloger Cour Neuve du Palais § Vente de rente, 28 juin 1712; MC/ET/XXIII/409
      acte de vente; Joly, Jean
  - Minutes. 1712, juillet - décembre, juillet - décembre 1712; MC/ET/XXIII/410
    - Contrat de mariage entre Jean OLIVIER, maître de danse, rue Tiquetonne, fils de Gilbert Olivier, maître maréchal, décédé, et Edmée Dumont, fille de Pierre Dumont, maître serrurier, décédé, 17 juillet 1712; MC/ET/XXIII/410
      contrat de mariage; Tiquetonne (rue); Olivier, Jean; Olivier, Gilbert; Dumont, Edmée; Dumont, Pierre; danseur; enseignant; serrurier
    - Quittance. Jean OLIVIER, maître de danse, rue Tiquetonne, 11 août 1712; MC/ET/XXIII/410
      quittance; Tiquetonne (rue); Olivier, Jean; Olivier, Gilbert; Dumont, Edmée; Dumont, Pierre; danseur; enseignant
    - Dumont (Pierre) maître serrurier à Paris § quittance, 11 août 1712; MC/ET/XXIII/410
      quittance; Dumont, Pierre
    - Inventaire après décès de Anne Geneviève Martinau, femme de Antoine François Ferrand, conseiller du roi, maître ordinaire de son hôtel, demeurant en son hôtel rue du Four-du-Chapître, avec mention de tapisseries, dont Andromède, Diane., 22 août 1712; MC/ET/XXIII/410
      inventaire après décès; Ferrand, Antoine François; Martinau, Anne Geneviève; maître d'hôtel; officier de la Bouche du roi (Ancien Régime)
    - Bayard (Louis) menuisier à Paris § bail à la veuve de .., 22 août 1712; MC/ET/XXIII/410
      bail; Bayard, Louis
    - Verger (Jacques), menuisier, rue de l'Homme Armé § Bail, 22 août 1712; MC/ET/XXIII/410
      bail; Verger, Jacques
    - Boursier (René), marchand orfèvre, rue Galande § Mariage de .., 1er novembre 1712; MC/ET/XXIII/410
      contrat de mariage; Boursier, René
    - Lefevre (François), maître peintre, à Paris § transport de rente par la veuve de, 9 novembre 1712; MC/ET/XXIII/410
      transport de droits; Lefevre, François
  - Minutes. 1713, janvier - mars, janvier - mars 1713; MC/ET/XXIII/411
    - PERRON (Germain), Maitre peintre, Préau de la fare Saint-Germain .. § Mariage du fils de .., 7 janvier 1713; MC/ET/XXIII/411
      contrat de mariage; Perron, Germain
    - PERRON (Pierre), Peintre, Préau de la Faire Saint-Germain § Mariage de .., 7 janvier 1713; MC/ET/XXIII/411
      contrat de mariage; Perron, Pierre
    - Pigalle (Jean), maître menuisier, rue Neuve Saint-Martin § Inventaire après décès .., 11 janvier 1713; MC/ET/XXIII/411
      inventaire après décès; Pigalle, Jean
    - Martin (Henri), orfèvre joaillier § Procuration donnée à .., 12 mars 1713; MC/ET/XXIII/411
      procuration; Martin, Henri
    - DELORME (Claude) Maître graveur Pont au Change § Procuration .., 24 mars 1713; MC/ET/XXIII/411
      procuration; Delorme, Claude
  - Minutes. 1713, avril - mai, avril - mai 1713; MC/ET/XXIII/412
    - CLOUZIER (Jacques) Maître horloger Rue Saint Antoine § Transport .., 5 avril 1713; MC/ET/XXIII/412
      Clouzier, Jacques
    - Dargonne (Marc), marchand orfèvre, vieille place aux Vaux § Remboursement .., 5 avril 1713; MC/ET/XXIII/412
      indemnité; Dargonne, Marc
    - Inventaire après décès de Catherine de Rougé du Plessis, veuve du maréchal François de Créquy., 8 avril 1713; MC/ET/XXIII/412
      Actes signalés par le personnel du Minutier central des notaires de Paris, 2003-2012 (base de données migrée: voir contexte dans le Plan d’orientation général - Notaires de Paris, guides thématiques du Minutier).
      inventaire après décès; Rougé du Plessis, Catherine (maréchale de Créquy)
    - Inventaire après décès de la maréchale de Créquy, dans lequel sont mentionnés des tableaux dont plusieurs originaux de Charles Lebrun et d'autres sans nom d'auteurs, des tapisseries de haute-lisse dont les noces de Gombault et de Marie et l'histoire de Saint-Paul, enfin d'autres tapisseries dont l(histoire de Loth, la maison de la Vierge etc..., 8 avril 1713; MC/ET/XXIII/412
      inventaire après décès; Le Brun, Charles (1619-1690); Rougé, Catherine de (1640?-1713)
    - FUET (Cantin) Maître Serrurier Rue Neuve Saint Nicolas § Vente .., 13 avril 1713; MC/ET/XXIII/412
      acte de vente; Fuet, Cantin
    - MARECHAL (Nicolas) Maître maçon quartier Saint Germain § Convention .., 22 avril 1713; MC/ET/XXIII/412
      Maréchal, Nicolas
    - Inventaire après décès de madame de Valentinay dans lequel sont mentionnés des tableaux avec description mais sans nom d'auteurs., 11 mai 1713; MC/ET/XXIII/412
      tableaux
      inventaire après décès; Valentinay (Mme de) (16..-1713)
    - ORFEVRE (Alloué) § Alloue de PAQUEREAU (Charles) pour 4 ans chez GERMAIN (Charles) qui le nourri, loge, nourri pour 75 livres., 15 mai 1713; MC/ET/XXIII/412
    - JOLLY (Jean) Maître horloger Cour neuve du Palais § Mariage., 21 mai 1713; MC/ET/XXIII/412
    - Germain (Charles), orfèvre, Pont au Change § Alloué chez .., 15 mai 1715; MC/ET/XXIII/412
      contrat de travail; Germain, Charles
    - Gribelin (Isaac), marchand orfèvre § Blois ..; Mariage de .., 21 mai 1715; MC/ET/XXIII/412
      contrat de mariage; Gribelin, Isaac
  - Minutes. 1713, juin - septembre, juin - septembre 1713; MC/ET/XXIII/413
    - Dessouche (Valentin) maître sculpteur rue Saint Antoine § Consentement, 8 juin 1713; MC/ET/XXIII/413
      Dessouche, Valentin
    - Pelletier (Nicolas) maître horloger rue Saint Martin § apprentissage, 13 juin 1713; MC/ET/XXIII/413
      contrat d'apprentissage; Pelletier, Nicolas
    - horloger (apprentissage) § Contrat pour 8 ans entre Aimé Garçon, domestique de M. Ferrand, et Nicolas Pelletier, maître horloger, au profit de Jacques Garçon, neveu d'Aimé. Nourri, logé, blanchi. Moyennant 300 livres., 13 juin 1713; MC/ET/XXIII/413
    - Acte de liquidation de la veuve de Thomas Jamard (ou Gamard), architecte et entrepreneur des bâtiments du roi, demeurant à Paris., 3 juillet 1713; MC/ET/XXIII/413
      liquidation; Gamard, Thomas; Jamard, Thomas; architecte; chef d'entreprise
    - Certificat concernant Jean Mariette, peintre et graveur marchand de taille douce, demeurant rue Saint-Jacques, la veuve de François Poilly, marchand de taille douce à Paris, Nicolas Bonnard, marchand graveur en taille douce demeurant rue Saint-Jacques et la veuve de Henri Bonnard, aussi marchand en taille douce à Paris., 6 juillet 1713; MC/ET/XXIII/413
      certificat; Saint-Jacques (rue); Bonnard, Henri; Bonnard, Nicolas; Mariette, Jean; Poilly, François de (1623-1693); graveur; graveur; commerçant; peintre
    - Laudry (Gabrielle) marchande de taille douce rue Saint Jacques § Certificat, 6 juillet 1713; MC/ET/XXIII/413
      Laudry, Gabrielle
    - Galley (Pierre) marchand imager rue Saint Jacques § Certificat aux dires de .., 6 juillet 1713; MC/ET/XXIII/413
      Galley, Pierre
    - Titre nouvel. François Delespine. Maître de danse. Rue des Fossés., 21 juillet 1713; MC/ET/XXIII/413
      titre nouvel; Fossés (rue des); Delespine, François; danseur; enseignant
    - Ferret (Robert) maître relieurs rue Saint Jean de Latran § Vente par la veuve de .., 2 août 1713; MC/ET/XXIII/413
      acte de vente; Ferret, Robert
    - Delorme (Claude) maître graveur Sur le Pont au Change § partage et Compte (même date), 8 août 1713; MC/ET/XXIII/413
      partage; Delorme, Claude
    - Masson (Jean-Baptiste) marchand horloger place Dauphine § partage et Compte (même date), 8 août 1713; MC/ET/XXIII/413
      partage; Masson, Jean-Baptiste
    - Coulibeuf des Jardins (Laurent) juré expert entrepreneur de bâtiments rue de la Savaterie § obligation, 14 août 1713; MC/ET/XXIII/413
      obligation; Coulibeuf des Jardins, Laurent
    - Remboursement concernant Roland Le Proust, architecte des bâtiments du roi, demeurant rue Barre-du-Bec., 22 août 1713; MC/ET/XXIII/413
      indemnité; Barre-du-Bec (rue); Le Proust, Roland; architecte
    - Brunet (Jean) tapissier à Paris § Mariage de la fille de feu .., 4 septembre 1713; MC/ET/XXIII/413
      contrat de mariage; Brunet, Jean
    - Le Ray (François) marchand joaillier orfèvre rue de Gesvres § bail à .., 18 septembre 1713; MC/ET/XXIII/413
      bail; Le Ray, François
    - Delarbre (Philippe), marchand orfèvre joaillier, rue de Gesvres § Bail à .., 18 septembre 1713; MC/ET/XXIII/413
      bail; Delarbre, Philippe
  - Minutes. 1713, octobre - décembre, octobre - décembre 1713; MC/ET/XXIII/414
    - Le Prince (Martin) maître marbrier [sculpteur à l'Académie Saint-Luc]; Fossés de la Doctrine Chrétienne § décharge et consentement, 21 octobre 1713; MC/ET/XXIII/414
      Le Prince, Martin
    - Contrat de mariage comportant les signatures de Philippe et Nicolas Hulot, sculpteurs du duc d'Orléans., 22 octobre 1713; MC/ET/XXIII/414
      contrat de mariage; Hulot, Nicolas; Hulot, Philippe; sculpteur
    - Transport concernant Louis Loisel, graveur ordinaire du roi, demeurant rue Saint-Jacques., 23 octobre 1713; MC/ET/XXIII/414
      cession; Saint-Jacques (rue); Loisel, Louis; graveur
    - Le Morel (Alexandre) maître doreur dans le Luxembourg § apprentissage, 15 novembre 1713; MC/ET/XXIII/414
      contrat d'apprentissage; Le Morel, Alexandre
    - doreur (apprentissage) § Contrat pour 5 ans entre Geneviève Despierres veuve Jean Lagu, et Alexandre Le Mard, maître doreur, au profit de Jean Philippe Lagu, fils de Jean, Logé, nourri, blanchi. Moyennant 100 l., 15 novembre 1713; MC/ET/XXIII/414
    - Obligation concernant Laurent Coutibeuf des Jardins, architecte des bâtiments du roi, demeurant rue de la Savaterie., 24 novembre 1713; MC/ET/XXIII/414
      obligation; Savaterie (rue de la); Coutibeuf des Jardins, Laurent; architecte
    - Garin (Benoît) valet de chambre de la maréchale de Crequy tapissier Hôtel de Crequy § Comparutions et quittances, 25 novembre 1713; MC/ET/XXIII/414
      quittance; Garin, Benoît
    - Gallé (Jean) maître tapissier rue Saint Nicaise § Comparutions et quittances., 25 novembre 1713; MC/ET/XXIII/414
      quittance; Gallé, Jean
    - Obligation envers Laurent Coutibeuf, architecte des bâtiments du roi, demeurant rue de la Savaterie., 28 novembre 1713; MC/ET/XXIII/414
    - Quittance concernant Samuel Masse, peintre ordinaire du roi, demeurant au cloître Saint-Thomas-du-Louvre., 29 novembre 1713; MC/ET/XXIII/414
      quittance; Saint-Thomas-du-Louvre (cloître); Masse, Samuel; peintre
    - La Ferté Saint Hignan (Château et baronne de) § Vente de .. (215000 livres), 27 décembre 1713; MC/ET/XXIII/414
      acte de vente
    - Jamard (Thomas) architecte entrepreneur des maisons du roi à Paris § Comparution (acte de la veuve de...), 29 décembre 1713; MC/ET/XXIII/414
      Jamard, Thomas
  - Minutes. 1714, janvier, janvier 1714; MC/ET/XXIII/415
    - Le Roy (Pierre) maître serrurier rue de la Poterie § remboursement, 24 janvier 1714; MC/ET/XXIII/415
      Le Roy, Pierre
    - Nicolie (Gabriel) serrurier rue d'Argenteuil § remboursement, 24 janvier 1714; MC/ET/XXIII/415
      Nicolie, Gabriel
    - Beurloquin (Jean) entrepreneur de bâtiments fg. Saint-Jacques § Devis et marché, 26 janvier 1714; MC/ET/XXIII/415
      devis; marché; Beurloquin, Jean
    - Buron (Jacques) entrepreneur de bâtiments rue de la Mortellerie § Devis et marché, 26 janvier 1714; MC/ET/XXIII/415
      devis; marché; Buron, Jacques
    - guerrier (Nicolas) entrepreneur de bâtiments rue Saint Denis, § Devis et marché, 26 janvier 1714; MC/ET/XXIII/415
      devis; marché; Guerrier, Nicolas
    - Pinard (Germain) maître maçon rue Saint Denis § Devis et marché, 26 janvier 1714; MC/ET/XXIII/415
      devis; marché; Pinard, Germain
  - Minutes. 1714, février, février 1714; MC/ET/XXIII/416
    - Chastelain (Etienne) maître horloger Quai des Morfondus § Remboursement, 9 février 1714; MC/ET/XXIII/416
      Chastelain, Etienne
    - Jolly (Jean) marchand horloger Cour Neuve du Palais. § remboursement, 6 actes à la même date, 9 février 1714; MC/ET/XXIII/416
      Jolly, Jean
    - Mise en apprentissage d'un parent de Claude Auguste Bercy, graveur du roi, demeurant rue Saint-Jacques., 16 février 1714; MC/ET/XXIII/416
      contrat d'apprentissage; Saint-Jacques (rue); Bercy, Claude Auguste; graveur
    - Orfèvre (apprentissage) § Contrat pour 4 ans entre Claude Augustin Bercy, graveur du roi et Louis Bourcier, maître orfèvre, au profit de Antoine Bercy, âgé de 18 ans, fils de Claude logé, nourri, blanchi. Moyennant 200 livres, 16 février 1714; MC/ET/XXIII/416
    - Bouchot (Claude), compagnon peintre, sur le Pont au Change § Remboursement, 16 février 1714; MC/ET/XXIII/416
      indemnité; Bouchot, Claude
    - Bazoche (Château et seigneurie de) en Dunois § Vente de .., 24 février 1714; MC/ET/XXIII/416
      acte de vente; La Bazoche-Gouet (Eure-et-Loir)
  - Minutes. 1714, mars, mars 1714; MC/ET/XXIII/417
    - Boursier (René), marchand orfèvre, rue Galande § Bail à .., 2 mars 1714; MC/ET/XXIII/417
      bail; Boursier, René
    - Quesnel (Philippe Germain) marchand joaillier sur le Pont au Change § remboursement, 7 mars 1714; MC/ET/XXIII/417
      Quesnel, Philippe Germain
    - Mercier (Pierre) marchand de tapisserie rue de la Huchette § bail à .., 10 mars 1714; MC/ET/XXIII/417
      bail; Mercier, Pierre
    - Drancy (Antoine) marchand tapissier à Paris § remboursement, 14 mars 1714; MC/ET/XXIII/417
      Drancy, Antoine
    - Boiroux (François) maçon à Paris § déclaration, 27 mars 1714; MC/ET/XXIII/417
      déclaration; Boiroux, François
    - Fourchiron (Nicolas) marchand tapissier rue et porte Saint-Denis § procuration, 28 mars 1714; MC/ET/XXIII/417
      procuration; Fourchiron, Nicolas
  - Minutes. 1714, avril - mai, avril - mai 1714; MC/ET/XXIII/418
    - Aboulard (Claude Joseph) marchand faïencier rue des Prêtres § remboursement, 4 avril 1714; MC/ET/XXIII/418
      Aboulard, Claude Joseph
    - Devis et marché par Jacques Miché, architecte juré expert du roi, demeurant rue du Marais., 16 avril 1714; MC/ET/XXIII/418
      devis; marché; Marais (rue des); Miché, Jacques; architecte
    - Gobin (Jean François) architecte juré du roi, entrepreneur de bâtiments à Paris § Devis et marché (réparations), 16 avril 1714; MC/ET/XXIII/418
      devis; marché; Gobin, Jean François
    - Rousseau (François) maçon; fg. Montmartre § bail, 17 avril 1714; MC/ET/XXIII/418
      bail; Rousseau, François
    - Rousseau (Antoine François) maçon; fg. Montmartre § bail, 17 avril 1714; MC/ET/XXIII/418
      bail; Rousseau, Antoine François
    - Aboulard (Claude Joseph) marchand Verrier faïencier rue des Prêtres § Remboursement, 22 avril 1714; MC/ET/XXIII/418
    - Chaberol (Jean), marchand orfèvre, au Pont au Change § Bail à .., 23 avril 1714; MC/ET/XXIII/418
      bail; Chaberol, Jean
    - Leblanc (Louis Nicolas) marchand lapidaire joaillier rue de la Vieille Joaillerie § obligation, 25 avril 1714; MC/ET/XXIII/418
      obligation; Leblanc, Louis Nicolas
    - Dangerville (Denis) libraire et relieur rue des Carmes § Inventaire après décès de .., 19 mai 1714; MC/ET/XXIII/418
      inventaire; Dangerville, Denis